臺灣臺北地方法院刑事裁定
111年度撤緩字第129號
聲  請  人  臺灣臺北地方檢察署檢察官
受  刑  人  甯竫儀




上列聲請人因受刑人犯毒品危害防制條例案件（臺灣高等法院10
9年度上訴字第232號），聲請撤銷緩刑之宣告（111年度執聲字
第1276號），本院裁定如下：
    主  文
甯竫儀之緩刑宣告撤銷。
    理  由
一、聲請意旨略稱：受刑人甯竫儀因犯毒品危害防制條例案件，
    前經臺灣高等法院以109年度上訴字第232號判決判處有期徒
    刑2年，緩刑5年，緩刑期間內均付保護管束，並應向檢察官
    指定之政府機關、政府機構、行政法人、社區或其他符合公
    益目的之機構或團體，提供220小時之義務勞務，該判決業
    於民國109年5月26日確定。履行期間經臺灣臺北地方檢察署
    （下稱臺北地檢署）檢察官定應於緩刑判決確定後14個月即
    110年7月25日前履行完畢，再經臺北地檢署檢察官給予機會
    延長，然受刑人經多次告誡仍置之不理，迄至111年7月25日
    仍未執行完畢，足認已違反刑法第74條第2項第5款規定應遵
    守之事項情節重大，爰依刑事訴訟法第476條之規定，聲請
    撤銷受刑人緩刑之宣告等語。
二、按緩刑宣告，得斟酌情形，命犯罪行為人向指定之政府機關
    、政府機構、行政法人、社區或其他符合公益目的之機構或
    團體，提供四十小時以上二百四十小時以下之義務勞務；受
    緩刑之宣告而違反刑法第74條第2項第1款至第8款所定負擔
    情節重大者，足認原宣告之緩刑難收其預期效果，而有執行
    刑罰之必要者，得撤銷其宣告，刑法第74條第2項第5款、第
    75條之1第1項第4款定有明文。至於有違反第74條第2項第5
    款所定負擔情節重大者，所謂「情節重大」係指：受判決人
    顯有履行負擔之可能，而故意不履行、無正當事由拒絕履行
    或顯有逃匿之虞等情事而言。是以法院於審查檢察官聲請撤
    銷緩刑之案件時，即不應僅以犯罪行為人違反刑法第74條第
    2項第5款所定負擔，即必然撤銷緩刑，而應詳加審認其違反
    緩刑所定負擔，是否有上述立法理由所例示「顯有履行負擔
    之可能，而「故意不履行」、「無正當事由拒絕履行」或「
    顯有逃匿之虞」等足認「情節重大」，及其他「足認原宣告
    之緩刑難收其預期效果，而有執行刑罰之必要」之情事。
三、經查：
　㈠本件受刑人甯竫儀前因犯毒品危害防制條例案件，經本院以1
    07年度訴字第877號判決判處有期徒刑2年，受刑人上訴後，
    經臺灣高等法院以109年度上訴字第232號駁回上訴，併宣告
    緩刑5年，緩刑期間內付保護管束，並應向檢察官指定之政
    府機關、政府機構、行政法人、社區或其他符合公益目的之
    機構或團體，提供220小時之義務勞務，暨完成法治教育課
    程20小時，該判決業於109年5月26日確定等情，有上揭判決
    書、臺灣高等法院被告前案紀錄表在卷可稽。
　㈡受刑人受前開緩刑宣告後，經臺北地檢署檢察官指定應自109
    年5月26日起至110年7月25日止之履行期間，至財團法人台
    灣省台北縣新店市太平宮履行220小時義務勞務，並於履行
    期間內因新冠肺炎疫情影響，臺北地檢署檢察官展延其履行
    期間至111年7月25日，惟受刑人於履行期間，僅分別於109
    年12月7日履行4小時、同年12月22日履行6小時、同年12月2
    4日履行2小時、同年12月28日履行5小時，經臺北地檢署2次
    發函告誡後，始於110年8月6日履行8小時，復經該署再度發
    函告誡3次，始於111年6月7日8小時、同年6月14日4小時、
    同年6月15日6小時、同年6月17日8小時、同年6月21日8小時
    ，累計完成共59小時，仍未能在111年7月25日前履行完畢等
    情，有臺北地檢署觀護人簽呈、刑案系統觀護終結原因表、
    促履行函暨送達證書、義務勞務工作日誌、臺北地檢署辦理
    緩刑/緩起訴義務勞務執行情形考核表等件在卷可憑，顯見
    受刑人確有於緩刑期間違反刑法第74條第2項第5款所定負擔
    之情事。
　㈢本院審酌檢察官指定之履行期間自109年5月26日起至111年7
    月25日止，期間超過2年，若以受刑人每日履行2小時計算，
    僅需110日，即可履行完畢，相較於受刑人遭宣告之有期徒
    刑2年刑期，對於受刑人十分有利。衡諸受刑人經本院以107
    年度訴字第877號刑事判決論罪科刑，受刑人上訴後，經臺
    灣高等法院以109年度上訴字第232號駁回上訴，併宣告緩刑
    5年，予受刑人自新之機會，竟無故不履行所定之負擔，又
    受刑人於111年3月21日執行保護管束時，經觀護人囑其切勿
    延誤履行義務勞務，有臺北地檢署觀護輔導紀要可憑，受刑
    人明確知悉如未遵期於履行期間內完成義務勞務，將作為撤
    銷緩刑之參考，仍未依規定遵期至指定機構提供義務勞務，
    超過2年之履行期限內，受刑人僅履行59小時之義務勞務，
    遠不及本案確定判決所命220小時之要求，是足認受刑人並
    未切實珍惜前開判決所予以之緩刑寬典，輕忽法院課予之義
    務，顯無視緩刑所附負擔之拘束力，亦無履行緩刑所附負擔
    之意。況受刑人為89年2月間出生，正值身強體壯之年，客
    觀上無任何不能履行之情事，另其除未遵期至指定機構提供
    義務勞務外，自111年1月22日起至同年7月25日止（其中僅
    於同年3月21日有至台北地檢署報到）亦未依規定向觀護人
    報到，違反保護管束之規定，有告誡函暨送達證書可佐，依
    此更可徵受刑人未重視法院給與自新之機會。從而，其主觀
    上可知悉未遵期完成義務勞務之法律效果，卻仍未積極於期
    限內履行完畢，顯有違反刑法第74條第2項第5款所定負擔之
    情形，且情節重大，難預期受刑人將恪遵法令規定，本院認
    原宣告之緩刑確實難收其預期之效果，而有執行刑罰之必要
    ，是聲請人聲請依刑事訴訟法第476條、刑法第75條之1第1
    項第4款規定撤銷緩刑之宣告，經核並無不合，應予准許，
    爰裁定撤銷受刑人所受緩刑之宣告。
四、依刑事訴訟法第476條，刑法第75條之1第1項第4款，裁定如
    主文。
中　　華　　民　　國　　111 　年　　9 　　月　　21　　日
           　　　 刑事第四庭    法　官　曾名阜
上正本證明與原本無異。
如不服本裁定，應於裁定送達後5日內向本院提出抗告狀。因疫
情而遲誤不變期間，得向法院聲請回復原狀。
                                書記官  李宜蓁
                                
中　　華　　民　　國　　111 　年　　9 　　月　　22　　日